【裁判字號】    99,交聲,1245
【裁判日期】    991129
【裁判案由】    聲明異議
【裁判全文】
臺灣臺南地方法院交通事件裁定        99年度交聲字第1245號
移送機關    交通部公路總局嘉義區監理所麻豆監理站
異議人即
受處分人    葉冠東
上列異議人即受處分人因違反道路交通管理處罰條例案件，對於
交通部公路總局嘉義區監理所麻豆監理站民國99年9月14日所為
之裁決處分（處分案號：麻監裁罰字第裁75-G0H161401號）聲明
異議，本院裁定如下：
    主    文
異議駁回。
    理    由
一、原處分意旨略以：異議人即受處分人葉冠東（下稱異議人）
    駕駛車牌號碼TD-0522號自用小客車（下稱系爭車輛），於
    民國99年6月6日11時14分許，行經臺中市○○○路○段266
    號前（往市區○○○○○路段限速時速50公里，而汽車駕駛
    人經雷達測速儀測得其行車速度為84公里，已超過規定之最
    高速限20公里以上未滿40公里，經臺中市警察局交通隊警員
    逕行製單舉發車輛所有人，嗣據車主葉乃華陳明該車輛係由
    異議人駕駛，移送機關即交通部公路總局嘉義區監理所麻豆
    監理站（下稱原處分機關）乃以異議人有超速之違規事實明
    確，依道路交通管理處罰條例第40條、第63條第1項第1款（
    原處分漏載第1項第1款）、第85條第1項及違反道路交通管
    理事件統一裁罰基準表之規定，裁處異議人罰鍰新臺幣1,80
    0元，並記違規點數1點等語。
二、異議意旨略以：
  (一)異議人於99年9月23日16時45分才從台南市金華郵局領回原
    處分機關之掛號函件。
  (二)舉發地點路段很漫長，往返也設有多處照相機，為何異議人
    一路平隱行駛，行經該多處照相機都未被拍照違規超速，唯
    獨三段266號前照相機有反應2次行經該處時速分別為84公里
    、83公里，湊巧2次都是相等的速度，台中港路往東海大學
    的路段，是車輛很多又非常擁擠的路段，異議人不可能在白
    天的下午時段開快車而超速，且異議人已是年邁又眼力退化
    嚴重，難道所有科學儀器就不會有失靈不準的時候嗎？
  (三)為此聲明異議等語。
三、按汽車駕駛人，行車速度，超過規定之最高時速，或低於規
    定之最低時速，除有第43條第1項第2款情形外，處1,200元
    以上2,400元以下罰鍰，並記違規點數1點，道路交通管理處
    罰條例第40條、第63條第1項第1款分別定有明文。又按受處
    分人，不服道路交通管理處罰條例第8條主管機關所為之處
    罰，得於接到裁決書之翌日起20日內，向管轄地方法院聲明
    異議；又依上開規定聲明異議之期間，自裁決送達之翌日起
    算，並得依法扣除在途期間；另交通法庭認聲明異議不合法
    律上之程式或其異議權已經喪失者，應以裁定駁回之，道路
    交通管理處罰條例第87條第1項、道路交通案件處理辦法第
    12條、第18條前段分別定有明文。再按處理違反道路交通管
    理事件，有關文書送達之程序，依行政程序法之規定，違反
    道路交通管理事件統一裁罰基準及處理細則第5條定有明文
    。而依行政程序法第68條第1項、第74條第1項、第2項規定
    ：送達由行政機關自行或交由郵政機關送達；送達不能依前
    2條規定為之者，得將文書寄存送達地之地方自治或警察機
    關，並作送達通知書2份，1份黏貼於應受送達人住居所、事
    務所、營業所或其就業處所門首，另1份交由鄰居轉交或置
    於該送達處所信箱或其他適當位置，以為送達；前項情形，
    由郵政機關為送達者，得將文書寄存於送達地之郵政機關。
    至於受送達人實際於何時受領該送達文書，均與合法送達之
    效力不生影響。
四、經查：
  (一)異議人就原處分機關99年9月14日所為之裁決處分（處分案
    號：麻監裁罰字第裁75-G0H161401號）聲明異議，惟上開裁
    決書已按異議人之戶籍地即通訊地「臺南市○○○路○段13
    7巷20弄2-1號」掛號郵寄，因未獲會晤應受送達人亦無受領
    文書之同居人、受雇人或應送達處所接收郵件人員，該裁決
    書乃依行政程序法第74條第2項規定為寄存送達，並於99年9
    月20日寄存於送達地之郵政機關「金華郵局」，此有異議人
    之個人基本資料查詢單、違反處罰條例歸責駕駛人申請書及
    原處分機關送達證書各1紙在卷可稽，依前揭說明，該送達
    程序並無違誤，依法已生合法送達之效力。又道路交通案件
    處理辦法第12條規定交通案件聲明異議之在途期間，當事人
    非居住於處罰機關所在之鄉、鎮、市（包括縣轄市、省轄市
    及院轄市），但居住於受理聲明異議案件法院之管轄區域者
    ，依本標準第2條第1款中之「地方法院在途期間」欄所載日
    數，扣除在途期間，法院訴訟當事人在途期間標準第4條第1
    項第2款亦有明文，而異議人係住在臺南市，與處罰機關所
    在之臺南縣麻豆鎮，非同一鎮、院轄市，惟係居住於本院之
    管轄區域，依前揭說明，得扣除之在途期間為2日，是自99
    年9月20日合法寄存本件裁決書送達之翌日即99年9月21日起
    算，異議期間已於99年10月12日屆滿。然異議人遲至於99年
    10月13日始具狀提出異議，有聲明異議狀上所蓋之原處分機
    關收文章戳在卷可憑，顯已逾越聲明異議之20日不變期間，
    是本件異議人聲明異議不合法律上程式，且無從補正，應予
    駁回。
  (二)至異議人辯稱舉發地點車輛多，其不可能超速等語，然查，
    就本件舉發照片觀之，該路段雖有三個車道，惟僅在內車道
    上異議人所駕駛之車牌號碼TD-0522號車一輛，餘無其它車
    輛行駛，足認異議人稱該路段於其違規當時車輛很多又擁擠
    等語，顯與事實不符。
  (三)異議人另質疑科學儀器亦會失靈不準等語，惟查，本件採證
    照片係採用雷達式測速照相器所拍攝，而上開測速照相器係
    利用發射雷達波反射原理，針對移動之車輛實施速度偵測，
    其準確性並無疑義，且該雷達測速儀業經經濟部標準檢驗局
    檢定合格，有臺中市警察局99年10月26日中市警交字第0990
    082408號函所附經濟部標準檢驗局雷達測速儀檢定合格證書
    （檢定合格單號碼：JOGA0000000A，檢定日期為98年9月29
    日，有效期限至99年9月30日），核與舉發照片上資料欄中
    所載證號為JOGA0000000A乙節相符，故該雷達測速照相儀器
    之正確性堪可認定無誤，異議人質疑科學儀器亦會失靈不準
    ，空言主張其未超速，應無可採。
  (四)綜上所述，本件異議已逾期，應予駁回，且異議人確有駕駛
    系爭車輛於上開時、地行車速度超過規定之最高時速20公里
    以上未滿40公里之違規行為，則原處分機關裁決時依道路交
    通管理處罰條例第40條及違反道路交通管理事件統一裁罰基
    準表之相關內容，裁處異議人罰鍰1,800元，並記違規點數1
    點之處分，核無違誤。本件異議為無理由，應予駁回。
五、據上論斷，應依道路交通管理處罰條例第87條第2項、道路
    交通事件處理辦法第17條，裁定如主文。
中    華    民    國    99    年    11    月    29    日
                      交通法庭  法  官  林福來
以上正本證明與原本無異。
如不服本裁定，應於收受送達後5日內向本院提出抗告狀。（應
附繕本）
                                書記官  李淑惠
中    華    民    國    99    年    11    月    30    日

司法院資訊處製作；財團法人民間司法改革基金會備份。
